最　高　行　政　法　院　裁　定
                                      100年度裁字第934號
上  訴  人　陶自華
訴訟代理人　楊祺雄  律師
複 代理 人  蘇三榮  律師
訴訟代理人  劉法正  律師
被 上訴 人　經濟部智慧財產局
代　表　人　王美花
上列當事人間商標註冊事件，上訴人對於中華民國99年12月16日
智慧財產法院99年度行商訴字第156號行政判決，提起上訴，本
院裁定如下：
　　主  文
上訴駁回。
上訴審訴訟費用由上訴人負擔。
　　理  由
一、按對於高等行政法院判決之上訴，非以其違背法令為理由，
    不得為之，行政訴訟法第242條定有明文。依同法第243條第
    1項規定，判決不適用法規或適用不當者，為違背法令；而
    判決有同條第2項所列各款情形之一者，為當然違背法令。
    是當事人對於高等行政法院判決上訴，如依行政訴訟法第24
    3條第1項規定，以高等行政法院判決有不適用法規或適用不
    當為理由時，其上訴狀或理由書應有具體之指摘，並揭示該
    法規之條項或其內容；若係成文法以外之法則，應揭示該法
    則之旨趣；倘為司法院解釋或本院之判例，則應揭示該判解
    之字號或其內容。如以行政訴訟法第243條第2項所列各款情
    形為理由時，其上訴狀或理由書，應揭示合於該條項各款之
    事實。上訴狀或理由書如未依此項方法表明，或其所表明者
    與上開法條規定不合時，即難認為已對高等行政法院判決之
    違背法令有具體之指摘，其上訴自難認為合法。前述規定及
    說明，於對智慧財產法院判決之上訴，亦適用之，此觀智慧
    財產案件審理法第1條規定自明。
二、本件上訴人對於智慧財產法院判決上訴，主張：原審肯認據
    以核駁商標之「Fuji」文字非屬獨創性強之創意性商標，而
    為識別性較弱之任意性商標，而實務上普遍可見商標權人以
    「Fuji」商標併存註冊於同一或類似商品/服務，故消費者
    單純觀察「Fuji」文字時，並無法馬上連結至某一公司或商
    品，仍需檢視據以核駁商標「聲明不專用」部分，方能辨識
    該商品/服務之來源。比對系爭商標與據以核駁商標時，依
    整體觀察原則，將據以核駁商標「聲明不專用」部分納入比
    對，兩者近似程度並不高，不會引致消費者混淆誤認之虞。
    原判決違背本院向來以判決或判例揭示之商標識別性判斷原
    則及「商標整體觀察原則」，顯有判決不適用法規或適用法
    規不當之違法。上訴人之註冊第01340042號「FUJI」商標（
    下稱上訴人之先前註冊商標），與據以核駁商標併存於同一
    或類似之商品/服務之情形，被上訴人未除去據以核駁商標
    之「聲明不專用」部分，與上訴人之先前註冊商標比對，認
    為構成近似。嗣上訴人以同一申請人、同一商標圖樣申請註
    冊系爭商標時，被上訴人卻除去據以核駁商標之「聲明不專
    用」部分，與系爭商標比對，認為構成近似。被上訴人未有
    正當理由卻為差別待遇，違反行政程序法第6條規定之行政
    自我拘束原則。原審未比較兩案基礎事實是否相同，亦未說
    明被上訴人為差別待遇有否正當理由，有判決不備理由之違
    法等語，雖以該判決違背法令為由，惟核其上訴理由，係就
    原審取捨證據、認定事實之職權行使，指摘其為不當，並就
    原審已論斷者，泛言未論斷，或就原審所為論斷，泛言其論
    斷矛盾，而非具體表明合於不適用法規、適用法規不當、或
    行政訴訟法第243條第2項所列各款之情形，難認對該判決之
    如何違背法令已有具體之指摘。依首開規定及說明，應認其
    上訴為不合法。另縱系爭商標與上訴人之先前註冊商標兩案
    之基礎事實相同，被上訴人審查上訴人之先前註冊商標時，
    未除去據以核駁商標之「聲明不專用」部分，與上訴人之先
    前註冊商標比對，認為構成近似，惟此乃該案是否妥當、適
    法之問題，尚難執為有利於上訴人之論據，併此敘明。
三、據上論結，本件上訴為不合法。依智慧財產案件審理法第1
    條、行政訴訟法第249條第1項前段、第104條、民事訴訟法
    第95條、第78條，裁定如主文。
中　　華　　民　　國　　100　 年　　4　　 月　　14　　日
                    最高行政法院第二庭
                        審判長法官　劉　鑫　楨
                              法官　吳　慧　娟
                              法官　胡　方　新
                              法官　曹　瑞　卿
                              法官　林　金　本

以  上  正  本  證  明  與  原  本  無  異
中　　華　　民　　國　　100　 年　　4　　 月　　15　　日
　　　　　　　　　　　　　　　書記官　楊　子　鋒